臺灣新北地方法院三重簡易庭民事判決
                                    111年度重簡字第863號
原      告  愛聚光科技股份有限公司

法定代理人  黃鴻棋  
訴訟代理人  賴鴻齊律師
被      告  愛樂悠科技股份有限公司

法定代理人  謝家榮（原名謝運通）

上列當事人間請求給付貨款事件，於民國111年5月30日言詞辯論
終結，本院判決如下：
    主  文
被告應給付原告新臺幣叁拾肆萬玖仟捌佰捌拾陸元，及自民國一
百一十一年二月十七日起至清償日止，按年息百分之五計算之利
息。
訴訟費用由被告負擔。
本判決得假執行。 
    事  實  及  理  由
一、原告起訴主張：
(一)緣被告於民國110年10月及同年11月間向原告採購商品，貨
    款合計新臺幣（下同）349,886元，原告業依約交付，詎被
    告迄未為付款，迭經催討，均置之不理。為此，爰依買賣契
    約之法律關係，請求被告應給付原告349,886元，及自支付
    命令狀繕本送達翌日起至清償日止，按年息百分之五計算之
    利息。
(二)對被告抗辯之陳述：原告法定代理人黃鴻棋雖同為被告公司
    之董事，縱有代收被告公司款項，亦與本件被告應給付之貨
    款無關。
二、被告則請求駁回原告之訴，並以：被告確有積欠原告貨款34
    9,886元，惟目前無資力清償，請法官依法判決。另原告法
    定代理人黃鴻棋同時為被告公司之董事，有代收被告公司之
    公款，未繳回，此部分我另行請求等語，以資抗辯。
三、原告主張被告於110年10月及同年11月間向其購買商品，且
    原告已依約將貨品交付被告，惟被告迄尚積欠貨款合計349,
    886元未給付，業據其提出其發票、交貨單、股份有限公司
    登記表及催款信件等件為證，復為被告所不爭執，自堪信為
    真實。被告雖以無能力清償原告貨款及原告法定代理人黃鴻
    棋有代收被告公司之公款等語置辯，惟按有無資力償還，乃
    係執行問題，不得據為不負履行義務之抗辯（最高法院19年
    上字第1733號判例參照），是被告此部分所辯，即難憑採。
    至被告另辯稱原告法定代理人黃鴻棋同時為被告之董事，有
    代收被告公司之公款未繳回等情，核與本件原告請求貨款要
    屬二事，是被告此部分所辯，亦非可採。
四、從而，原告本於買賣契約之法律關係，請求判決如主文第一
    項之所示，為有理由，應予准許。
五、本件係適用簡易程序所為被告敗訴之判決，爰依職權宣告假
    執行。
六、結論：原告之訴為有理由，依民事訴訟法第436條第2項、第
    78條、第389條第1項第3款，判決如主文。
中　　華　　民　　國　　111 　年　　5 　　月　　31　　日
                      臺灣新北地方法院三重簡易庭
                          法      官  彭松江
以上正本係照原本作成。
如不服本判決，應於送達後20日內，向本院提出上訴狀並表明上
訴理由，如於本判決宣示後送達前提起上訴者，應於判決送達後
20日內補提上訴理由書（須附繕本）。
中　　華　　民　　國　　111 　年　　5 　　月　　31　　日
                          書  記  官  許雁婷